【裁判字號】    99,小上,111
【裁判日期】    991029
【裁判案由】    損害賠償
【裁判全文】
臺灣臺北地方法院民事裁定             99年度小上字第111號
上  訴  人  乙○○
被  上訴人  甲○○
上列當事人間請求侵權行為損害賠償事件，上訴人對於中華民國
99年6月15日本院臺北簡易庭99年度北小字第966號第一審小額民
事判決提起上訴，本院裁定如下：
    主  文
上訴及追加之訴均駁回。
第二審訴訟費用新臺幣壹仟伍佰元由上訴人負擔。
    理  由
一、按當事人於小額第二審程序不得為訴之變更、追加或提起反
    訴；上訴不合法者，第二審法院應以裁定駁回，民事訴訟法
    第436條之27、第436條之32第2項、第444條第1項前段分別
    定有明文。次按對於小額程序之第一審裁判上訴，非以其違
    背法令為理由，不得為之；又上訴狀應記載上訴理由，表明
    下列各款事項：一原判決所違背之法令及其具體內容，二依
    訴訟資料可認為原判決有違背法令之具體事實，民事訴訟法
    第436條之24第2項、第436條之25亦分別定有明文。又依民
    事訴訟法第436條之32第2項準用第468條及第469條第1款至
    第5款規定，判決不適用法規或適用不當者，為違背法令，
    其中判決有同法第469條第1款至第5款情形之一者，均屬違
    背法令之情形，亦即判決法院之組織不合法、依法律或裁判
    應迴避之法官參與裁判、法院於權限之有無辨別不當或違背
    專屬管轄之規定、當事人於訴訟未經合法代理、違背言詞辯
    論公開之規定。是對於小額事件第一審裁判提起上訴，如以
    原審判決有民事訴訟法第469條第1至5款之事由者，其上訴
    狀或理由書應表明該判決有合於各該條款規定情形之具體內
    容，及係據何訴訟資料認判決有合於該款違背法令之具體事
    實；如依同法第468條規定以原判決有不適用法規或適用法
    規不當為理由時，其上訴狀或理由書應有具體之指摘，並揭
    示該法規之條項或其內容，若係成文法以外之法則，亦應揭
    示該法則之旨趣，倘為司法院解釋或本院之判例，則應揭示
    該判解之字號或其內容，暨具體指摘所憑藉之訴訟資料，上
    訴狀或理由書如未依上述方式表明，或其所表明者，顯與上
    開法條規定不合時，即難認為已合法表明上訴理由，其上訴
    自非合法，最高法院71年台上字第314號著有判例可資參照
    。
二、上訴人上訴意旨略以：
  (一)被上訴人於民國98年10月13日14時10分許，駕駛車號CKK-35
    9號機車，行經臺北市○○○路○段109巷5號前，起駛時未讓
    行進中之車輛先行，撞及上訴人所有之車號FVF-259號機車
    （下稱系爭機車），造成系爭機車受損，初估修復費用約新
    臺幣（下同）3,000元，復因系爭機車毀損，致上訴人出外
    洽公需另覓代步工具，自98年10月13日起至99年3月15日止
    ，額外支出之交通費約12,000元。
  (二)上訴人業已提出道路交通事故初步分析研判表、道路交通事
    故現場圖、系爭機車照片及機車修繕費用估價單等為證，上
    訴人係因經濟狀況無法先行支付機車修繕費用及需釐清責任
    歸屬，致機車尚未進行修繕，原判決率認上訴人未將機車進
    行修繕，故並無實質上之損害，實有違誤。
  (三)原審判決命上訴人提出額外支出交通費之相關單據，然上訴
    人每日除上班業務外，尚須負責三位子女上下課之接送，單
    以子女接送每日往返至少數趟，系爭機車損壞後因考量其安
    全性故無法繼續使用，進而仰賴大眾運輸工具公車、捷運，
    然搭乘公車、捷運皆以現金購票，無法取得收據，造成上訴
    人根本無法就交通費支出部分舉證，原判決不察，亦有違誤
    。請求被上訴人給付15,000元，及自起訴狀繕本送達翌日起
    至清償日止，按週年利率6%計算之利息等語。
三、卷查，本件上訴人起訴時請求被上訴人給付12,000元，及自
    起訴狀繕本送達翌日起至清償日止，按週年利率6%計算之利
    息。經原審判決上訴人敗訴後，上訴人聲明不服，提起上訴
    ，並變更聲明為請求被上訴人給付15,000元，及自起訴狀繕
    本送達翌日起至清償日止，按週年利率6%計算之利息，經核
    其中3,000元（15,000－12,000＝3,000）及其遲延利息部分
    係屬訴之追加，依首開規定，於法不合，自不應准許。又綜
    觀上訴人所執之上訴理由，並未具體指明原判決所違背之法
    令及其具體內容，以及原判決依何訴訟資料有合民事訴訟法
    第468條或第469條第1款至第5款所定違背法令之具體事實，
    僅係就原審取捨證據、認定事實之職權行使，指摘其為不當
    ，難認其已合法表明上訴理由。依首揭說明，應認本件上訴
    為不合法，應以裁定駁回之。
四、訴訟費用之負擔：本件上訴裁判費為1,500元，應由上訴人
    負擔，爰確定如主文第二項所載。
五、據上論結，本件上訴及追加之訴均為不合法，依民事訴訟法
    第436條之32第1項、第2項、第444條第1項前段、第436條之
    19第1項、第95條、第78條，裁定如主文。
中    華    民    國    99    年    10    月    29    日
                  民事第五庭  審判長法  官  薛中興
                                    法  官  張詩芸
                                    法  官  賴秀蘭
以上正本係照原本作成
如對本裁定抗告須於裁定送達後10日內向本院提出抗告狀，並繳
納抗告費新臺幣1,000元
中    華    民    國    99    年    10    月    29    日
                                    書記官  李佩芳

司法院資訊處製作；財團法人民間司法改革基金會備份。
